臺灣桃園地方法院刑事判決
110年度訴字第862號
公  訴  人  臺灣桃園地方檢察署檢察官 
被      告  褚宗琳


選任辯護人  吳典哲律師
被      告  李若如




選任辯護人  洪嘉吟律師
上列被告等因違反毒品危害防制條例案件，經檢察官提起公訴（
110年度偵字第16122號、第16123號、第19609號），本院判決如
下：
    主  文
褚宗琳共同販賣第二級毒品，處有期徒刑伍年貳月；又販賣第二
級毒品，處有期徒刑參年捌月。應執行有期徒刑捌年。扣案之IP
HONE廠牌行動電話壹支（內含○○○○○○○○○○號門號SIM卡壹張）沒
收；未扣案之犯罪所得新臺幣肆仟元沒收，於全部或一部不能沒
收或不宜執行沒收時，追徵其價額。
李若如共同販賣第二級毒品，處有期徒刑伍年貳月。扣案之IPHO
NE廠牌行動電話壹支（內含○○○○○○○○○○號門號SIM 卡壹張）沒收
。其餘被訴部分無罪。
    事  實
一、褚宗琳與李若如為配偶關係，渠等均明知甲基安非他命係毒
    品危害防制條例第2 條第2 項第2 款所規定之第二級毒品，
    非經主管機關許可，不得擅自販賣，竟共同基於販賣第二級
    毒品甲基安非他命以牟利之犯意聯絡，由李若如於民國109 
    年10 月15日晚間7時許，以其持用之門號0000000000號行動
    電話與江佩蓮持用之門號0000000000號行動電話聯繫，得知
    江佩蓮欲向褚宗琳購買甲基安非他命，旋將上情告知褚宗琳
    ，並依褚宗琳之指示，於109 年10 月15日晚間9 時16分後
    之某時，在桃園市○○區○○路0段000巷00號住處附近，以新臺
    幣（下同）2,000 元之價格，販售重量1公克之甲基安非他
    命予江佩蓮，扣除江佩蓮代為支出之餐費500元後，由李若
    如收取江佩蓮所交付之購毒價金1,500 元，嗣將上開販毒價
    金全數交予褚宗琳收受。
二、褚宗琳明知甲基安非他命係毒品危害防制條例第2條第2項第
    2款所列管之第二級毒品，依法不得販賣，竟基於販賣第二
    級毒品以牟利之犯意，於109年6月19日晚間11時許，在桃園
    市○○區○○○路000號，以2,000元之價格，販售重量1公克之甲
    基安非他命予王靜如，並取得王靜如交付之2,000元價金。
    理  由
甲、有罪部分
壹、認定事實之理由及依據：
一、上開事實一部分，業據被告褚宗琳、李若如於警詢、偵訊、
    本院準備程序及審理中時坦承不諱（見臺灣桃園地方檢察署
    110年度偵字第16123【下稱偵16123號卷】第13頁至第35頁
    、第81頁至第85頁，臺灣桃園地方檢察署110年度偵字第161
    22【下稱偵16122號卷】第15頁至第38頁、第73頁至第77頁
    ，本院110年度訴字第862號卷【下稱本院卷】二第49頁、第
    81頁、第364頁），核與證人江佩蓮於警詢及偵訊時證述之
    情節相符（見臺灣桃園地方檢察署110年度偵字第19609號卷
    【下稱偵19609號卷】第169頁至第187頁，臺灣桃園地方檢
    察署109年度他字第6956號卷【下稱偵6956號卷】第137頁至
    第140頁），且有通訊監察譯文在卷可佐（見偵19069號卷第
    213頁至第223頁），足認被告褚宗琳、李若如前揭任意性自
    白與事實相符，均堪予採信。 
二、上開事實二部分，業據被告褚宗琳於警詢、偵訊、本院準備
    程序及審理時均坦承不諱（見偵16123號卷第13頁至第35頁
    、第81頁至第85頁，本院卷二第81頁、第364頁），核與證
    人王靜如於警詢及偵訊時證述之情節相符（見偵19609號卷
    第135頁至第147頁，偵6956號卷第147頁至第148頁），足認
    被告褚宗琳前揭任意性自白與事實相符，堪予採信。
三、按販賣毒品之所謂販賣行為，須行為人主觀上有營利意圖，
    且客觀上有販賣毒品行為，即足構成，至於實際上是否已經
    獲利，則非所問；必也始終無營利之意思，而以原價或低於
    原價有償讓與他人，方難謂為販賣行為，而僅得以轉讓罪論
    處（最高法院93年度台上字第1651號判決參照）。又販賣毒
    品係政府嚴予查緝之違法行為，且可任意分裝或增減其分量
    ，各次買賣之價格，當亦各有差異，隨供需雙方之資力、關
    係之深淺、需求之數量、貨源之充裕與否、販賣者對於資金
    之需求如何即殷切與否，以及政府查緝之態度，進而為各種
    不同之風險評估，而為機動性之調整，因之販賣之利得，除
    經坦承犯行，或帳冊價量均記載明確外，委難察得實情，是
    縱未確切查得販賣賺取之實際差價，但除別有事證，足認係
    按同一價格轉讓，確未牟利之情形外，尚難執此認非法販賣
    之事證有所不足，致知過坦承者難辭重典，飾詞否認者反得
    逞僥倖，而失情理之平。況且，販賣者從各種「價差」或「
    量差」或係「純度」謀取利潤方式，或有差異，然其所圖利
    益之非法販賣行為目的，則屬相同，並無二致；衡諸毒品取
    得不易，量微價高，依一般社會通念以觀，凡為販賣之不法
    勾當者，倘非以牟利為其主要誘因及目的，應無甘冒被查緝
    法辦重刑之危險，平白無端義務為該買賣之工作，是其販入
    之價格必較售出之價格低廉，而有從中賺取買賣差價牟利之
    意圖及事實，應屬符合論理法則，且不違背社會通常經驗之
    合理判斷。查被告褚宗琳、李若如與上開購毒者間並非至親
    ，且按毒品價格昂貴、取得不易，自客觀以言，倘無利可圖
    ，被告二人何需甘冒重典為上開行為。據此，應認被告二人
    所為販賣第二級毒品甲基安非他命之犯行，主觀上應有從中
    賺取買賣價差或量差以營利之意圖，應屬無疑。
四、綜上所述，本件事證明確，被告褚宗琳、李若如所犯販賣第
    二級毒品之犯行，均堪以認定，應依法論科。
貳、論罪科刑：
一、查被告褚宗琳為事實二所示之犯行後，毒品危害防制條例第
    4條第2項及第17條第2項規定已於109年1月15日修正公布，
    並自公布後6個月即同年7月15日施行。修正前同條例第4條
    第2項規定：「製造、運輸、販賣第二級毒品者，處無期徒
    刑或7年以上有期徒刑，得併科新臺幣1,000萬元以下罰金」
    ，修正後之法定刑提高為「處無期徒刑或10年以上有期徒刑
    ，得併科新臺幣1,500萬元以下罰金」；修正前同條例第17
    條第2項規定：「犯第4條至第8條之罪於偵查及審判中均自
    白者，減輕其刑」，修正後條文則為：「犯第4條至第8條之
    罪於偵查及歷次審判中均自白者，減輕其刑」，經比較新舊
    法之結果，均以修正前之規定對被告褚宗琳較為有利，故依
    刑法第2條第1項前段規定，就事實二所示之犯行，應適用行
    為時即修正前毒品危害防制條例第4條第2項及第17條第2項
    之規定。
二、是核被告褚宗琳就事實一所為，係犯毒品危害防制條例第4
    條第2項之販賣第二級毒品罪，就事實二所為，係犯修正前
    毒品危害防制條例第4條第2項之販賣第二級毒品罪。其就事
    實一、二販賣前持有第二級毒品之低度行為，為販賣之高度
    行為所吸收，均不另論罪。
三、是核被告李若如就事實一所為，係犯毒品危害防制條例第4
    條第2項之販賣第二級毒品罪，其販賣前持有第二級毒品之
    低度行為，為販賣之高度行為所吸收，不另論罪。
四、被告褚宗琳、李若如就事實一所示販賣第二級毒品犯行，有
    犯意聯絡及行為分擔，為共同正犯。
五、被告褚宗琳就事實一、二所示販賣第二級毒品甲基安非他命
    之犯行，犯意各別，行為互殊，應分論併罰。
六、刑之加重減輕事由：
（一）被告褚宗琳就事實一、二所示販賣第二級毒品之犯行，於
      偵查、準備程序及審理時均自白犯罪，故分別依修正前、
      後之毒品危害防制條例第17條第2項規定減輕其刑。被告
      李若如就事實一所示販賣第二級毒品之犯行，於偵查、準
      備程序及審理時均自白犯罪，亦依毒品危害防制條例第17
      條第2項規定減輕其刑。
（二）辯護人雖為被告李若如之利益辯以：被告李若如已供出其
      毒品來源為被告褚宗琳，請求依毒品危害防制條例第17條
      第1項規定予以減刑等語。按毒品危害防制條例第17條第1
      項規定「犯第四條至第八條、第十條或第十一條之罪，供
      出毒品來源，因而查獲其他正犯或共犯者，減輕或免除其
      刑」，旨在鼓勵被告供出其所涉案件查獲毒品之來源，擴
      大落實毒品之追查，俾有效斷絕毒品之供給，以杜絕毒品
      泛濫。所稱「毒品來源」，係指被告原持有供己犯同條項
      所列之罪之毒品源自何人之謂。所稱「因而查獲」，係指
      被告詳實供出毒品來源之具體事證，諸如前手之姓名、年
      籍、住居所、或其他足資辨別之特徵等，因而使有偵查（
      或調查）犯罪職權之公務員知悉而對之發動偵查（或調查
      ），並因而查獲。除指查獲與被告共犯本案之正犯、共犯
      外，並兼及涉嫌供給被告毒品之一切直接、間接前手。故
      所謂「供出毒品來源，因而查獲」，必以被告供出之毒品
      來源與調查或偵查之公務員對之發動偵查（或調查）並進
      而查獲其他正犯或共犯間，論理上須具有先後及相當之因
      果關係，始稱該當，非謂被告一有「自白」、「指認」毒
      品來源之人，而破獲在後，即得依上開規定予以減刑。然
      若被告供出毒品來源者之前，調查或偵查犯罪之公務員尚
      非有確切之證據，足以合理懷疑被告所供販賣毒品來源之
      人，則嗣後之破獲與被告之「供出毒品來源」間，茍具有
      先後且相當之因果關係，自得適用上開規定予以減刑。若
      被告供出毒品來源之前，調查或偵查之公務員已有確切之
      證據，足以合理懷疑被告所供毒品來源之共犯，則嗣後之
      查獲共犯與被告之供出毒品來源間，即欠缺先後及相當之
      因果關係，自不得適用上開規定予以減刑（最高法院97年
      度台上字第1475號、98年度台上字第6331號、102年度台
      上字第155號、第279號判決意旨參照）。經查，警方係持
      檢察官於110年4月20日核發之拘票，於110年4月20日晚間
      11時40分許，在桃園市○○區○○○路000號1樓，將被告褚宗
      琳拘提到案，復於110年4月21日凌晨0時10分許，在桃園
      市○○區○○○路000號727房，將被告李若如拘提到案，是本
      案自無可能係因被告李若如之供述，因而查獲被告褚宗琳
      ，核與上開減刑規定之要件不符，要無毒品危害防制條例
      第17條第1項減刑規定之適用，是辯護人之前所為上開供
      出毒品來源之辯護主張，尚非可採。
（三）辯護人雖分別為被告褚宗琳、李若如之利益，請求依刑法
      第59條之規定減輕其刑，然按刑法第59條之酌量減輕其刑
      ，必須犯罪另有特殊之原因與環境等，在客觀上足以引起
      一般同情，認為即予宣告法定低度刑期猶嫌過重者，始有
      其適用（最高法院51年度台上字第899號判例意旨參照）
      。查被告褚宗琳、李若如所為本件販賣第二級毒品犯行，
      已有如前所述之減刑事由，於依法減輕後，已難認有何情
      輕法重，而在客觀上足以引起一般同情而可堪憫恕之處，
      自無再適用刑法第59條規定酌減其刑之餘地，是辯護人上
      開請求，均無足採。
（四）另被告褚宗琳前因：⑴施用毒品案件，經本院以100年度審
      訴字第1801號判決各判處有期徒刑7月、4月，應執行有期
      徒刑10月確定；⑵竊盜案件，經本院以100年度審易字第25
      81號判決判處有期徒刑5月確定。上開編號⑴、⑵案件之罪
      刑，嗣經本院以101年度聲字第1077號裁定合併定應執行
      有期徒刑1年1月確定，於103年8月5日縮短刑期假釋出監
      ，假釋期間併付保護管束，嗣經撤銷假釋，尚餘殘刑有期
      徒刑8月又12日；⑶違反毒品防制條例案件，經本院以104
      年度審訴字第1404號判決各判處有期徒刑8月、7月，應執
      行有期徒刑10月確定；⑷竊盜案件，經本院以104年度審易
      字第1332號判決判處有期徒刑11月確定；⑸違反毒品危害
      防制條例案件，經本院以105年度審訴字第667號判決各判
      處有期徒刑11月、8月，應執行有期徒刑1年6月確定。上
      開⑶至⑸案件，嗣經本院以105年度聲字第3483號裁定合併
      定應執行有期徒刑3年確定，並與前開殘刑入監接續執行
      ，於107年8月6日縮短刑期假釋出監，假釋期間併付保護
      管束，於107年11月25日保護管束期滿，假釋未經撤銷，
      其未執行之刑，以已執行論而視為執行完畢，此有臺灣高
      等法院被告前案紀錄表1份存卷可查，是其於受有期徒刑
      之執行完畢後，5年以內故意再犯本件有期徒刑以上之罪
      ，為累犯，惟依司法院釋字第775號解釋意旨，為避免發
      生罪刑不相當之情形，法院應就個案裁量是否加重最低本
      刑，茲審酌被告前揭所犯施用、持有毒品或竊盜等案件，
      與本案所犯販賣第二級毒品罪之案件間，並無證據可認被
      告對刑罰反應力薄弱之情形，依司法院大法官會議釋字第
      775號解釋意旨，無依刑法第47條第1項加重其刑之必要，
      併此說明。
七、爰以行為人之責任為基礎，審酌被告褚宗琳、李若如均明知
    甲基安非他命為第二級毒品，戕害他人身心健康甚鉅，竟執
    意對外販售，致使毒害蔓延，而染毒者為索得吸毒資金，多
    鋌而走險再為財產犯罪，衍生諸多社會問題，所為實屬不該
    ，惟被告褚宗琳、李若如犯後尚能坦承犯行，態度尚可，兼
    衡渠等犯罪之動機、目的、手段、情節、犯罪所得利益、販
    賣毒品之次數、數量及金額、被告二人就本案犯行之參與程
    度與角色分工等一切情狀，分別量處如主文所示之刑，並就
    被告褚宗琳所犯之罪定其應執行之刑。
八、沒收部分：
（一）查被告褚宗琳為事實一、二所示販賣第二級毒品犯行，因
      而分別取得證人江佩蓮、王靜如交付之購毒價金2,000元
      、2,000元，且為被告褚宗琳一人所獨得等情，為被告褚
      宗琳所坦承（見本院卷二第81頁至第82頁），應認屬被告
      褚宗琳之犯罪所得，爰依刑法第38條之1第1項前段之規定
      ，於被告褚宗琳所諭知之刑項下宣告沒收，然上開犯罪所
      得未據扣案，另依刑法第38條之1第3項規定，併予宣告於
      全部或一部不能沒收或不宜執行沒收時，追徵其價額。
（二）又扣案之IPHONE廠牌行動電話1支（內含門號0000000000
      號SIM卡1張），係被告李若如所有，並用以與證人江佩蓮
      聯絡毒品交易事宜所用之物，自屬與被告褚宗琳共犯事實
      一所示販賣第二級毒品犯行所用之物，依毒品危害防制條
      例第19條第1 項規定及共同正犯責任共同原則，於被告褚
      宗琳、李若如項下均宣告沒收。
（三）其餘扣案之甲基安非他命1包（毛重0.62公克）、殘渣袋3
      個、軟管1個、IPHONE廠牌行動電話1支、OPPO廠牌行動電
      話1支（內含門號0000000000號SIM卡1張）、REALME廠牌
      行動電話1支，卷內並無證據可認上開扣案物與被告褚宗
      琳、李若如所涉本案犯行有何關連，爰均不予宣告沒收。
乙、無罪部分：
壹、公訴意旨另略以：被告李若如明知甲基安非他命係毒品危害
    防制條例第2條第2項第2款所列管之第二級毒品，依法不得
    販賣，竟與同案被告褚宗琳共同基於販賣第二級毒品甲基安
    非他命以營利之犯意聯絡，於109年6月19日晚間9時58分許
    起至同日晚間10時42分許止，由李若如與王靜如以電話簡訊
    聯繫後，相約於109年6月19日晚間11時許，在桃園市○○區○○
    ○路000號，以2,000元之價格，販售重量1公克之甲基安非他
    命予王靜如，並收取王靜如交付之價金2,000元。因認被告
    李若如涉有毒品危害防制條例第4項第2項之販賣第二級毒品
    罪嫌云云。
貳、按事實之認定，應憑證據，如未能發現相當證據，或證據不
    足以證明，自不能以推測或擬制之方法，以為裁判基礎。而
    認定犯罪事實應依證據，為刑事訴訟法所明定，故被告否認
    犯罪事實所持之辯解，縱屬不能成立，仍非有積極證據足以
    證明其犯罪行為，不能遽為有罪之認定。且認定犯罪事實所
    憑之證據，雖不以直接證據為限，間接證據亦包括在內；然
    無論直接或間接證據，其為訴訟上之證明，須於通常一般之
    人均不致於有所懷疑，而得確信其為真實之程度者，始得據
    之為有罪之認定，倘其證明尚未達到此一程度，而有合理性
    懷疑之存在時，即無從為有罪之確信（最高法院40年台上字
    第86號、30年上字第1831號、76年台上字第4986號判決意旨
    參照）。
參、本件公訴意旨認被告李若如涉犯販賣第二級毒品罪嫌，無非
    係以證人即同案被告褚宗琳於警詢及偵訊之證述、證人王靜
    如於警詢及偵訊之證述及通訊監察譯文為其主要論據。訊據
    被告李若如堅詞否認有何販賣第二級毒品犯行，並辯稱：伊
    當天與王靜如聯繫，只是要約吃飯，並不知道王靜如與褚宗
    琳要進行毒品交易等語。
肆、經查：
一、證人王靜如於警詢及偵訊時，僅泛稱當日有以2,000之價格
    購得甲基安非他命1包，然究竟係向被告李若如或是證人即
    同案被告褚宗琳購買毒品，始終無法明確說明，且關於被告
    李若如及證人褚宗琳就本次販毒之分工情形為何，亦隻字未
    提，已難認其證述明確。又證人王靜如於偵訊時雖證稱：伊
    當時找不到褚宗琳，所以叫李若如傳話給褚宗琳，並叫李若
    如跟褚宗琳說要算便宜一點（見偵6956號卷第148頁），然
    細繹附表之通訊監察譯文，並未見有何證人王靜如請求被告
    李若如代為傳話，或要褚宗琳減少購毒價金之情形，再者，
    證人王靜如於警詢時證稱：褚宗琳、李若如都是伊的毒品上
    游，伊會先打給李若如，跟她說要向褚宗琳買毒品等語（見
    偵19609號卷第143頁），然於偵訊時卻改稱：毒品都是褚宗
    琳的，伊都打電話給他們二人等語（見偵6956號卷第147頁
    ），是證人王靜如欲購買毒品時，究竟係直接與褚宗琳聯繫
    即可，或是一定要透過被告李若如聯繫褚宗琳，前後證述並
    非一致，末以，證人王靜如於偵訊時證稱：原本當天是相約
    去吃火鍋，本來要等褚宗琳，但褚宗琳沒有來，我們就直接
    過去海霸王等語（見偵6956號卷第147頁），然而，觀諸附
    表之通訊監察譯文所示，當天是證人王靜如以簡訊詢問被告
    李若如所在位置，經被告李若如以簡訊回覆：「我在等排骨
    （按即證人褚宗琳），因為剛好有人要找他，快到了，他應
    該想說一起處理」，益徵被告李若如應該是跟證人褚宗琳一
    同前往相約地點，非如證人王靜如所證稱：「本來要等褚宗
    琳，但褚宗琳沒有來，我們就直接過去海霸王」之情形，是
    證人王靜如於警詢及偵訊時之證述，顯有前開重大瑕疵可指
    ，要難採信證人王靜如上開證詞內容為真，自不得遽為不利
    於被告李若如之認定。
二、又被告李若如與證人褚宗琳是否有共同販賣第二級毒品甲基
    安非他命之犯意聯絡乙節，證人褚宗琳於警詢時並未就此為
    明確證述，於偵訊時則證稱：當時是伊跟王靜如交易，李若
    如並沒有在現場等語（見偵16122號卷第82頁），已難認證
    人褚宗琳於事前即有告知被告李若如要與證人王靜如進行毒
    品交易一事。再者，依附表之通訊監察譯文所示，可知證人
    王靜如並未在歷次簡訊中提及本次所欲交易之毒品種類、數
    量、價格及交易地點等重要事項，自無從遽認被告李若如有
    與證人王靜如商議毒品交易細節，或代為轉達上情予證人褚
    宗琳知悉，故依附表所示之通訊監察譯文，實無從認定被告
    李若如與證人褚宗琳間有何犯意聯絡或行為分擔。此外，證
    人王靜如於偵訊時亦證稱：有時候是李若如自己來找伊，說
    她很無聊，要伊陪她，這次是要相約去吃火鍋等語（見偵69
    56號卷第147頁），益徵被告李若如與證人王靜如之間，尚
    有私人交情，渠等非僅在毒品交易時才有所聯繫，是被告李
    若如辯稱：當天與證人王靜如聯繫，只是為了約吃飯等語，
    尚難逕認為虛。準此，依卷內事證，並無任何證據可證明被
    告李若如與證人褚宗琳就本案販賣第二級毒品甲基安非他命
    之犯行，有何犯意聯絡或行為分擔，自不得僅因被告李若如
    與證人王靜如有在109年6月19日晚間9時58分許起至同日晚
    間10時42分許止之簡訊聯繫，遽認被告李若如確有公訴意旨
    所指之販賣第二級毒品甲基安非他命之犯行。至被告李若如
    對於是否有見聞證人褚宗琳與證人王靜如進行毒品交易一事
    ，固有前後供述不一致之情形，非無可議之處，然檢察官所
    舉之證據，既不以證明被告李若如與證人褚宗琳間有何共同
    販賣第二級毒品之犯意聯絡或行為分擔，自難單憑被告李若
    如前後反覆之供述，遽為其不利之認定，併此敘明。
三、綜上所述，本件在無其他極極證據足資佐證下，尚難僅憑證
    人王靜如、褚宗琳之證述內容及通訊監察譯文，遽認被告李
    若如確有公訴意旨所指之共同販賣第二級毒品甲基安非他命
    之犯行，此外，復無其他積極證據足資證明被告李若如確有
    公訴人所指之上揭犯行，此部分不能證明被告李若如犯罪，
    揆諸首揭法條及判例意旨，爰就此部分為被告李若如無罪之
    諭知。
據上論結，應依刑事訴訟法第299 條第1 項前段、第301 條第1
項，判決如主文。 
本案經檢察官曾柏涵提起公訴，檢察官林佳勳到庭執行職務。
中　　華　　民　　國　　111 　年　　7 　　月　　28　　日
                  刑事第十八庭審判長法  官  陳囿辰
                                    法  官  羅文鴻
                                    法  官  姚懿珊
以上正本證明與原本無異。
如不服本判決應於收受判決後20日內向本院提出上訴書狀，並應
敘述具體理由。其未敘述上訴理由者，應於上訴期間屆滿後20日
內向本院補提理由書(均須按他造當事人之人數附繕本)「切勿逕
送上級法院」。 

　　　　　　　　　　　　　　　      書記官　張妤安
中　　華　　民　　國　　111 　年　　7 　　月　　28　　日
附錄論罪科刑法條：
修正前、後毒品危害防制條例第4條第2項
附表：
【李若如與王靜如之簡訊內容】
(109年6月19日晚間9時58分41秒)李若如：阿姐。這我的新電話!
你吃慢點，排骨要帶我去
(109年6月19日晚間10時11分48秒)王靜如：怎麼那麼久
(109年6月19日晚間10時12分56秒)王靜如：好
(109年6月19日晚間10時13分55秒)王靜如：我等到現在才點餐
(109年6月19日晚間10時14分10秒)李若如：為什麼？
(109年6月19日晚間10時14分43秒)王靜如：在等你
(109年6月19日晚間10時15分46秒)李若如：我在等排骨，因為剛
好有人要找他，快到了，他應該想說一起處理
(109年6月19日晚間10時42分16秒)王靜如：如果沒法過來沒關係
，我幫你包過去，因為我想也都很晚了